

CONTACT

+33 611 41 39 14

Roberto.flores.araos@gmail.com https://www.linkedin.com/in/robertofloresaraos/

EDUCATION

MASTER INTERNATIONAL MANAGEMENT Université de Bordeaux, FRANCE 2020-2021

MASTER DEGREE IN FINANCIAL ECONOMICS Universidad de Santiago de Chile.

2017 - 2018

BUSINESS ENGINEER IN ECONOMICS Universidad de Santiago de Chile.

2007 - 2011

BACHELOR OF SCIENCE IN ECONOMICS Universidad de Santiago de Chile.

2007 - 2011

CERTIFICATIONS

FLE (Français langue étrangère) Institute Prive Campus Langue Paris, France

2022

Course Investment Management in an Evolving and Volatile World HEC Paris, France

2022

Course Private Equity and Venture Capital Università Bocconi, Milano, Italy

2021

French Language Alliance Française Bordeaux Aquitaine 2021

Diplôme de niveau 1 en vins Wine Spirit and Education Trust (WSET) Château de Pommard - École V - Paris

2021

SKILLS

Blomberg

S&P Capital IQ (Market Intelligence)

Stata - Eview - Gretl - SOL

Microsoft Office

Spanish English

English French



ROBERTO FLORES

ABOUT ME

Solides connaissances et expérience en finance d'entreprise, financement structuré et marchés de capitaux. Avec une solide formation en économie, économie financière et commerce international. J'ai d'excellentes qualités relationnelles et je travaille dans une équipe internationale. Ce qui me définit est un désir ardent d'apprendre et un état d'esprit positif.

COMPÉTENCES & EXPERTISE

Due diligence des opérations de M&A
Analyse de projets financiers
Modélisation financière et analyse comptable
Analyse des fonds d'investissement et des mandats Gestion de fonds
d'investissement

EXPERIENCE

SURA ASSET MANAGEMENT INVESTMENT MANAGEMENT OF FUNDS SURA 2014 - 2019

Senior Analyste des risques d'investissement (Temps plein)

- Analyse des fusions et acquisitions. Analyse de financement, sources/banques de financement, structure de financement du projet et exécution. Évaluation des actifs et recommandations d'investissement, analyse comptable, rapports et questions financières. Analyse stratégique des marchés et des secteurs, analyse des modèles économiques et financiers, suivi des revenus, des coûts, des performances techniques, de la comptabilité, du financement, de l'information financière, de la consolidation. Analyse de la force économique, financement/bancabilité, répartition des risques, comptabilité, consolidation, fiscalité, association professionnelle. Préparation du teaser, du mémorandum informatif et de la présentation de la direction.
- Stratégies liées aux fonds communs de placement et d'investissement, aux fonds privés et aux portefeuilles de mandats dans les marchés traditionnels et les marchés alternatifs. Suivi des limites et restrictions des différents fonds d'investissement, mandats dans les portefeuilles d'investissement.
- Offre d'opportunités d'investissement en dette privée ou publique : Spécialiste des Leveraged Loans et Corporate Bonds, financement de projets risque climatique / ESG / finance durable et de l'impact social, Fusions et Acquisitions (M&A).

GRUPO SURA - PENSION FUNDS 2012 - 2014

Analyste des risques d'investissement (temps plein)

- Recommandations d'investissement de portefeuille obligataire / Due diligence de l'intermédiation et des contreparties.
- Analyste fondamental, diligence raisonnable, examen des données de portefeuille, analyse structurelle, modélisation financière, analyse de valorisation et modélisation des flux de trésorerie.
- Statistiques de portefeuille, ratios, indices de référence, analyse sectorielle et autres facteurs de risque. Analyser les risques réglementaires de capital et autres risques de marché.